【裁判字號】    98,裁,1621
【裁判日期】    980625
【裁判案由】    綜合所得稅
【裁判全文】
最  高  行  政  法  院  裁  定
                                      98年度裁字第1621號
上  訴  人  甲○○
被 上訴 人  財政部臺灣省北區國稅局
代  表  人  陳文宗
上列當事人間綜合所得稅事件，上訴人對於中華民國98年2月19
日臺北高等行政法院97年度訴字第2318號判決，提起上訴，本院
裁定如下：
    主  文
上訴駁回。
上訴審訴訟費用由上訴人負擔。
    理  由
一、按對於高等行政法院判決之上訴，非以其違背法令為理由，
    不得為之，行政訴訟法第242條定有明文。依同法第243條第
    1項規定，判決不適用法規或適用不當者，為違背法令；而
    判決有同條第2項所列各款情形之一者，為當然違背法令。
    是當事人對於高等行政法院判決上訴，如依行政訴訟法第24
    3條第1項規定，以高等行政法院判決有不適用法規或適用不
    當為理由時，其上訴狀或理由書應有具體之指摘，並揭示該
    法規之條項或其內容；若係成文法以外之法則，應揭示該法
    則之旨趣；倘為司法院解釋或本院之判例，則應揭示該判解
    之字號或其內容。如以行政訴訟法第243條第2項所列各款情
    形為理由時，其上訴狀或理由書，應揭示合於該條項各款之
    事實。上訴狀或理由書如未依此項方法表明，或其所表明者
    與上開法條規定不合時，即難認為已對高等行政法院判決之
    違背法令有具體之指摘，其上訴自難認為合法。
二、本件上訴人對於高等行政法院判決上訴，主張：桃園縣中壢
    市戶政事務所未依戶籍法施行細則第5條規定通知上訴人或
    同戶籍之家人，逕行辦理上訴人遷出登記，致上訴人未能即
    時恢復戶籍，原判決理由未說明上訴人不即時恢復戶籍，是
    否即有廢止住所之意思，原判決有不備理由之違法；又上訴
    人於恢復戶籍時未爭執遭遷出戶籍乙事，係因上訴人當時不
    知除籍後將遭稅捐稽徵機關就源扣繳，自未多事興訟，原判
    決以之作為不利上訴人判決之依據，卻未命上訴人就之答辯
    ，屬突襲性裁判，違反行政訴訟法第125條第2項規定，有判
    決不備理由之違法；本件扣繳處分未送達於上訴人，被上訴
    人回覆上訴人之函文未由機關及首長署名、蓋章，上訴人於
    原審請求廢棄該處分，原判決未予採納，復未敘明理由，有
    判決不備理由之違法等語，為其論據。依所得稅法第7條第2
    項關於「在中華民國境內居住之個人」之定義，若在中華民
    國境內無住所，必須於一課稅年度內在中華民國境內居留合
    計滿183天者；但在中華民國境內有住所者，只須有「經常
    」居住之事實，縱於一課稅年度內未居住屆滿183天，亦應
    認其為「中華民國境內居住之個人」。查原判決關於上訴人
    94年度在中華民國境內未設有住所，亦無設籍，94年度入境
    5次，各次停留時間6、7日，皆為短促，當年度在中華民國
    境內居留僅32天，顯無以久住之意思居住於中華民國境內，
    被上訴人認上訴人94年度為非中華民國境內居住之個人，核
    定該年度之中華民國來源所得，應分別就源扣繳，於法並無
    不合等情，業於理由中論述綦詳。原判決綜合以上各項證據
    作出上開結論，並非單以戶籍登記為認定標準，認事用法悉
    無違誤，與該案應適用之現行法規並無違背，與解釋判例，
    亦無牴觸。核其上訴理由，係就原審取捨證據、認定事實之
    職權行使，指摘其為不當，並就原審已論斷者，泛言未論斷
    ，或就原審所為論斷，泛言其論斷矛盾，暨以與本件無涉之
    被上訴人另一程序之扣繳處分未送達，執詞指摘，而非具體
    表明合於不適用法規、適用法規不當、或行政訴訟法第243
    條第2項所列各款之情形，難認對該判決之如何違背法令已
    有具體之指摘。依首開規定及說明，應認其上訴為不合法。
三、據上論結，本件上訴為不合法。依行政訴訟法第249條第1項
    前段、第104條、民事訴訟法第95條、第78條，裁定如主文
    。
中    華    民    國    98    年    6     月    25    日
                    最高行政法院第一庭
                        審判長法官  鄭  淑  貞
                              法官  鄭  忠  仁
                              法官  黃  本  仁
                              法官  帥  嘉  寶
                              法官  胡  方  新
以  上  正  本  證  明  與  原  本  無  異
中    華    民    國    98    年    6     月    26    日
                              書記官  郭  育  玎


司法院資訊處製作；財團法人民間司法改革基金會備份。
